【裁判字號】    90,易,1408
【裁判日期】    901220
【裁判案由】    妨害秩序
【裁判全文】
臺灣屏東地方法院刑事判決                          九十年度易字第一四八號
    公  訴  人  臺灣屏東地方法院檢察署檢察官
    被      告  甲○○
右列被告因妨害秩序案件，經檢察官提起公訴（九十年度偵字第六五０二號），本院
判決如左：
    主  文
甲○○以加害生命、身體之事恐嚇公眾，致生危害於公安，處有期徒刑月，如易科
罰金，以參佰元折算壹日。
扣案之西瓜刀壹把沒收。
    事  實
一、甲○○於民國九十年十月十二日二十二時四十分許，飲酒後尚未達精神耗弱程度
    ，明知屏東縣潮州鎮○○路與進化路口為公共場所，有不特定多數人往來於路上
    ，竟基於恐嚇公眾之犯意，手持其所有之西瓜刀一把朝路過之不特定行人揮舞，
    以此加害生命、身體之事，恐嚇行經該路口之不特定多數人，使心生畏怖，而四
    處躲避，致生危害於公安，嗣為警方據報前往查獲，並當場扣得西瓜刀一把。
二、案經屏東縣警察局潮州分局報請台灣屏東地方法院檢察署檢察官偵查起訴。
    理  由
一、訊據被告甲○○固承認於上開時地有拿西瓜刀揮舞等情，惟辯稱：當時是因為被
    來我家喝酒的朋友打，我被打之後不甘願，就持西瓜刀一直追等語。經查：被告
    如何於上開時地持西瓜刀追砍不特定之路人之事實，業據證人林明亮於警訊中證
    述明確，據其證稱：案發當時，我看見五名青少年走路行經被告身旁要騎車返家
    ，被告不分原由就持西瓜刀追砍該五名青少年，因該五名青少年及時閃避始未受
    傷害，後來又有民眾開車經過，他也拿西瓜刀揮砍等語（見九十年十月十二日警
    訊筆錄），即便被告甲○○係遭其友人毆打，亦應循法律途徑救濟，而非攜械尋
    仇，再者，被告於本院審理時亦自承當時伊所在之處離住處約五十公尺，則距離
    被告所稱遭毆打之住處已有相當之距離，足見其友人早已離開，已無不法侵害之
    情形，被告竟仍持鋒利之西瓜刀當街揮舞，顯見其確有以加害生命、身體之事恐
    嚇不特定路人之犯意，被告前開所辯，顯係卸責之詞，不足採信，本件事證明確
    ，被告犯行堪以認定。
二、查被告所持之西瓜刀至為鋒利，以之朝路人揮舞，當使路人心生畏懼，陷於不安
    狀態而危害往來不特定或多數人之生命、身體安全，故核被告所為，係犯刑法第
    一百五十一條之恐嚇公眾罪。爰審酌被告之素行、犯罪之動機、目的、手段、所
    生之危害及犯後態度等一切情狀，量處如主文所示之刑，並諭知易科罰金之折算
    標準。扣案之西瓜刀一把，為被告所有供犯罪所用之物，業據其供明在卷，併依
    刑法第三十八條第一項第二款之規定，宣告沒收。
據上論斷，應依刑事訴訟法第二百九十九條第一項前段，刑法第一百五十一條、第三
十八條第一項第二款，罰金罰鍰提高標準條例第二條，判決如主文。
本案經檢察官郭俊男到庭執行職務。
中      華      民      國      九十      年      十二    月    二十    日
                                      臺灣屏東地方法院刑事第三庭
                                          審判長法  官  黃國永
                                                法  官  陳姵君
                                                法  官  余德正
右正本證明與原本無異。
對於本判決如有不服應於收受送達後十日內向本院提出上訴書狀上訴於台灣高等法院
高雄分院並按他造當事人之人數附具繕本。
                                                書記官  曾文玲
中      華      民      國      九十      年      十二    月    二十    日
附錄法條：
刑法第一百五十一條
以加害生命、身體、財產之事恐嚇公眾，致生危害於公安者，處二年以下有期徒刑。


司法院資訊處製作；財團法人民間司法改革基金會備份。
